臺灣高等法院臺南分院刑事判決　　　　　九十一年度上易字第一一號　Ａ
　　　上　訴　人　臺灣嘉義地方法院檢察署檢察官
　　　被　　　告　甲　○　○
右上訴人因被告竊盜案件，不服臺灣嘉義地方法院九十年度易字第九二四號中華民國
九十年十一月二十二日第一審判決（起訴案號：臺灣嘉義地方法院檢察署九十年度偵
字第六三五二號），提起上訴，本院判決如左：
      主      文
上訴駁回。
      理      由
一、公訴意旨略以：被告甲○○前因竊盜案件，經臺灣嘉義地方法院於民國八十七年
    四月二十七日以八十七年度少易字第一號判決判處有期徒刑五月，緩刑三年確定
    ；又因竊盜案件，經本院於八十七年十一月九日以八十七年度上易字第二四三六
    號判處有期徒刑八月確定；再因竊盜案件，經臺灣臺南地方法院於八十八年六月
    十日以八十八年度易字第一一九○號判處有期徒刑一年確定，於八十九年十二月
    十四日假釋出獄，刑期至九十年二月八日假釋期滿，未經撤銷，以已執行論，為
    染有竊盜犯罪習慣之人。甲○○猶不知悔改，竟意圖為自己不法之所有，於九十
    年九月四日十一時四十分許，在呂正哲嘉義縣太保市港尾里魚寮八號住處，由屋
    外避雷針接地線栓爬上三樓，再踰越該三樓窗戶侵入屋內，徒手竊取新臺幣（下
    同）壹仟元紙鈔五張及拾元硬幣三十枚，合計五千三百元，離去時，為鄰居鐘志
    勇發現報警，嗣於同年月十五日十時四十分許循線查獲，因認被告涉有刑法第三
    百二十一條第一項第二款之加重竊盜罪嫌。
二、按同一案件繫屬於有管轄權之數法院，由繫屬在先之法院審判之，而繫屬在後之
    法院，應諭知不受理之判決，並得不經言詞辯論為之，刑事訴訟法第八條前段、
    第三百零三條第七款、第三百零七條分別定有明文。又訴訟上所謂一事不再理之
    原則，關於實質上一罪或裁判上一罪，亦均有其適用，最高法院六十年台非字第
    七七號判例參照。
三、查本件被告另案被訴於九十年五月十二日上午十時四十分許，在嘉義縣太保市東
    勢里五十八號前，見向進發所經營之雜貨店鐵捲門已關上，而鐵捲門開關按鈕未
    上鎖，竟萌生為自己不法所有之意圖，趁無人注意之際，按下鐵捲門開關按鈕，
    開啟鐵捲門後，推開未上鎖之鋁門進入該雜貨店內，徒手竊取向進發所有之五十
    元硬幣六十枚、十元硬幣三十一枚、五元硬幣一枚、一元硬幣一枚，共計竊得三
    千三百十六元，業經臺灣嘉義地方法院檢察署檢察官於九十年五月十九日提起公
    訴，並經臺灣嘉義地方法院於九十年十月三十日以九十年度易字第五三五號判決
    ，有上開起訴書及判決書在卷可稽。次查本件被告係於九十年九月四日十一時四
    十分許，在呂正哲嘉義縣太保市港尾里魚寮八號住處，由屋外避雷針接地線栓爬
    上三樓，再踰越該三樓窗戶侵入屋內，徒手竊取壹仟元紙鈔五張及拾元硬幣三十
    枚，合計五千三百元，核與被告另案被訴之上開竊盜犯行（即於九十年五月十二
    日上午十時四十分許，在嘉義縣太保市東勢里五十八號之竊盜犯行），時間相近
    ，均係乘被害人家中無人之際，侵入住宅，竊取現金，手段雷同，堪認係基於概
    括之犯意而為，應屬連續犯，為裁判上一罪之案件，而本案係於九十年十月二十
    九日繫屬臺灣嘉義地方法院，為繫屬在後之法院，依照上開說明，原審判決諭知
    「本件公訴不受理」，認事用法並無不當。
四、檢察官上訴意旨以兩件犯罪時間相隔有四個月之久，其犯罪手段固有類同之處，
    時間尚非相近，難認被告係基於概括犯意為之，不應認有連續犯裁判上一罪之關
    係等由，指摘原判決不當。惟查，被告竊盜前科累累，有臺灣高等法院被告全國
    前案紀錄表在卷可稽，被告顯然有潛意識性之竊盜犯罪習慣，犯前案後有再犯意
    念，而本件竊盜行為與已起訴之前案竊盜行為，相隔僅三個月又二十三天，原審
    判決認兩者係被告基於概括之犯意而為，應屬連續犯，為裁判上一罪之案件，本
    件係繫屬在後，因之諭知不受理之判決，於法並無不當。是本件上訴為無理由，
    應予駁回，並不經言詞辯論為之。
據上論結，應依刑事訴訟法第三百六十八條、第三百七十二條，判決如主文。
中    華    民    國      九十一      年      一      月      十七    日
                                  臺灣高等法院臺南分院刑事第五庭
                                      審判長法官  鄭    文    肅
                                            法官  陳    珍    如
                                            法官  黃    三    哲
右正本證明與原本無異。
不得上訴。
                                      法院書記官  陳    淑    貞
中    華    民    國      九十一      年      一      月      十八      日
